【裁判字號】    92,勞訴,5
【裁判日期】    920410
【裁判案由】    給付退休金等
【裁判全文】
臺灣高雄地方法院民事判決  九十二年度勞訴字第五號
    原      告  戊○○
                丁○○
                丙○○
    兼右三人
    訴訟代理人  甲○○      住台北市○○區○○路三九七巷七弄一七號一樓
    被      告  瑞聯航空股份有限公司  設高雄市○○區○○路二九號十六樓之一
    法定代理人  乙○○      住.
右當事人間請求給付資遣費等事件，本院判決如左：
    主      文
被告應給付原告戊○○新台幣陸拾玖萬元，原告丁○○新台幣參拾萬肆仟玖佰柒拾壹
元，原告丙○○新台幣捌萬貳仟陸佰玖拾捌元，原告甲○○壹拾捌萬參仟玖佰玖拾柒
元，及均自民國九十二年四月八日起至清償日止，按年息百分之五計算之利息。
訴訟費用由被告負擔。
    事實及理由
一、被告經合法通知，未於言詞辯論期日到場，核無民事訴訟法第三百八十六條各款
    所列情形，爰依原告聲請，由其一造辯論而為判決。
二、按擴張或減縮應受判決事項之聲明，雖未經他造當事人同意，亦得為之。此觀民
    事訴訟法第二百五十五條第一項第三款規定自明。查原告原起訴請求金額總計為
    新台幣（下同）二百八十二萬九千七百八十一元，嗣於本院審理中請求撤回原告
    馬志偉請求部分及減縮原告各人請求金額為如主文第一項所示，依前開規定，核
    無不合，應予准許，合先敘明。
三、原告起訴主張：戊○○、丁○○、丙○○及甲○○分別自民國八十四年九月一日
    、八十五年二月十六日、八十八年四月一日及八十六年四月十六日起在被告處任
    職，至八十九年九月二十一日因被告經營不善，經勞工主管機關認定歇業而終止
    勞動契約時止，合計戊○○、丙○○之工作年資各為五年二十日、一年五個月二
    十一日，丁○○及甲○○因留待處理善後事宜而任職至九十年七月三十一日，工
    作年資各為五年五個月十六日及四年三個月十六日，被告應以此年資，按其等每
    人每月平均工資新臺幣（下同）十一萬五千元、四萬七千五百二十八元、三萬九
    千六百九十五元及三萬五千零四十七元計算給付資遣費及預告期間工資，詎被告
    迄今仍未給付，爰依勞動基準法第十六條及第十七條規定，求為命被告給付如主
    文第一項所示金額，及自本件言詞辯論終結日起至清償日止，按年息百分之五計
    算法定遲延利息之判決。被告則未於言詞辯論期日到場，亦未提出準備書狀作何
    聲明或陳述。
四、經查，被告因經營不善，發生財務危機，於八十九年五月十七日起，經交通部民
    用航空局以未完成具備滿足航空器試航安全條件及正常運作之適行相關規定予以
    停航處分。同年九月二十一日亦遭行政院勞工委員會、台北市政府、高雄市政府
    及金門縣政府認定被告歇業之事實，被告未經預告而終止契約，原告戊○○、丁○○、丙○○及甲○○分別自民國八十四年九月一日、八十五年二月十六日、八
    十八年四月一日及八十六年四月十六日起在被告處任職，戊○○、丙○○至八十
    九年九月二十一日被告歇業而終止勞動契約時止，合計工作年資各為五年二十日
    、一年五個月二十一日，丁○○及甲○○部分因被告歇業後仍留待公司處理後續
    事宜至九十年七月三十一日終止勞動契約止，工作年資各為五年五個月又十六日
    及四年三個月十六日，其等每人每月平均工資則分別為十一萬五千元、三萬九千
    六百九十五元、三萬五千零四十七元及四萬七千五百二十八元等情，已據原告提
    出勞工保險被保險人投保資料明細表、薪資明細表暨積欠薪資明細表、台北市政
    府九十年二月二十三日府勞二字第九００一五０七０００號、高雄市政府勞工局
    八十九年十一月八日八九高市勞局二字第二三四五０號、福建省金門縣政府九十
    年三月一日九０府勞字第九００四二一０號、行政院勞工委員會八十九年十月十
    八日台八十九勞資三字第００四五九三三號、同年月四日台八十九勞資三字第０
    ０四四０八０號、台中市政府九十年二月八日九十府勞資字第一六０四三號、台
    北市政府勞資爭議調解申請書暨調解紀錄、存證信函暨回執、台北市政府勞工局
    申訴書等為證，核屬相符，並經本院依職權函查行政院勞工委員會、台北市政府
    勞工局及高雄市政府勞工局屬實，有行政院勞工委員會九十二年一月二十四日勞
    資三字第０九二０００四一六六號、台北市政府勞工局九十二年二月六日北市勞
    二字第０九二三０四四七五００號及高雄市政府勞工局九十二年二月十三日高市
    勞局二字第０九二０００二二一一號函送之勞資爭議調解資料在卷可稽，被告經
    合法通知，未到庭爭執，亦未提出書狀作何聲明或陳述，依本院調查結果，原告
    主張自堪信為真實。
五、按雇主依勞動基準法第十一條第一項第一款「歇業」為由終止勞動契約者，應依
    同法第十六條第一項各款規定預告之，若未依規定之期間預告而終止契約者，應
    依同條第三項規定給付預告期間之工資。次按雇主依該條終止勞動契約者，應依
    左列規定發給勞工資遣費：(一)在同一雇主之事業單位繼續工作，每滿一年發給相
    當於一個月平均工資之資遣費，(二)依前款計算之剩餘月數或工作未滿一年者，以
    比例計給之。同法第十七條亦定有明文。是以，原告係因被告經勞工主管機關認
    定歇業後而終止勞動契約，被告復未依預告期間預告終止契約之情事，原告自可
    依上開規定請求被告給付預告期間之工資及發給資遣費。
六、又查，兩造勞動契約至八十九年九月二十日終止為止，原告戊○○、丁○○、丙○○及甲○○每人各請求工作年資為五年、五年五個月、一年五個月及四年三個
    月，被告應以此年資，按其等每人每月平均工資新臺幣（下同）十一萬五千元、
    四萬七千五百二十八元、三萬九千六百九十五元及三萬五千零四十七元計算給付
    資遣費及預告期間工資，故原告每人得請求之預告期間工資及資遣費如主文第一
    項所示（計算方式如附表所示），及自本件言詞辯論終結日即九十二年四月八日
    起至清償日止，按年息百分之五計算之利息。從而，原告依據勞動基準法第十六
    條及第十七條規定，請求被告給付如主文第一項所示，即有理由，應予准許。
七、結論：原告之訴為有理由，依民事訴訟法第三百八十五條第一項前段、第七十八
    條，判決如主文。
中      華      民      國    九十二    年      四      月      十      日
                              臺灣高雄地方法院民事第一庭
~B法      官  蘇姿月
右為正本係照原本作成。
如不服本判決，應於送達後廿日內，向本院提出上訴狀並表明上訴理由，如於本
判決宣示後送達前提起上訴者，應於判決送達後十日內補提上訴理由書（須附繕本）。
中      華      民      國    九十二    年      四      月      十      日
~B法院書記官  歐文政
附表：
 ┌────┬───────┬────────┬────────────┐
 │姓   名 │工  作  年  資│預告期間工資    │資 遣 費/得請求之總額   │
 ├────┼───────┼────────┼────────────┤
 │戊○○  │ 五年         │一個月即115000元│5×115000=575000元      │
 │        │              │                │575000+115000=690000元  │
 ├────┼───────┼────────┼────────────┤
 │丁○○  │ 五年五個月   │一個月即47528元 │(5+5/12)×47528=257443元│
 │        │              │                │257443+47528=304971元   │
 ├────┼───────┼────────┼────────────┤
 │丙○○  │ 一年五個月   │二十日即26463元 │(1+5/12)×39695=56235元 │
 │        │              │（39695×20/30= │56235+26463=82698元     │
 │        │              │ 26463元）      │                        │
 ├────┼───────┼────────┼────────────┤
 │甲○○  │ 四年三個月   │一個月即35047元 │(4+3/12)×35047=148950元│
 │        │              │                │148950+35047=183997元   │
 └────┴───────┴────────┴────────────┘


司法院資訊處製作；財團法人民間司法改革基金會備份。
